臺灣高等法院刑事判決　　　　　　　　 94年度上訴字第406號
　　上　訴　人
　　即　被　告　甲○○
上列上訴人因違反毒品危害防制條例案件，不服臺灣台北地方法
院93年度訴字第 986號，中華民國93年12月24日第一審判決（起
訴案號：臺灣台北地方法院檢察署93年度毒偵字第1328號），提
起上訴，本院判決如下：
    主  文
上訴駁回。
    事  實
一、甲○○前因違反毒品危害防制條例案件，經臺灣士林地方法
    院於民國88年8月26日以88年度毒聲字第 1732號裁定送觀察
    、勒戒後，認無繼續施用毒品傾向，而經臺灣士林地方法院
    檢察署檢察官於同年9月15日以88年度毒偵字第304號為不起
    訴處分確定。復因詐欺案件，經臺灣臺南地方法院於91 年4
    月18日以91年度易緝字第36號刑事判決判處有期徒刑 5月，
    如易科罰金，以 300元折算一日，嗣於同年5月6日判決確定
    ，同年 8月24日執行完畢。甲○○猶未悛悔警惕，竟基於施
    用第一級毒品海洛因之概括犯意，自92年 7月間某日起至93
    年4月21日凌晨1時許止，在臺北市中山區○○○路○段44 號
    3 樓等處，以將海洛因摻入煙草捲成香煙點燃吸食之方式，
    連續施用第一級毒品海洛因多次，嗣於93年4月21日凌晨3時
    40分許，在上址為警查獲，並扣得被告所有供上開施用毒品
    犯罪所用之第一級毒品海洛因一包（淨重0.61公克）、海洛
    因殘渣袋 9個（內含海洛因殘渣量微無法秤重）及預備分裝
    供己施用海洛因之分裝袋一包（內含分裝袋共88個）。
二、案經臺北市政府警察局中山分局報告臺灣臺北地方法院檢察
    署檢察官偵查起訴。
    理  由
一、被告甲○○經合法傳喚無正當理由未到庭辯解，惟上揭事實
    業據被告於警詢、檢察官偵查及原審審理時均坦承不諱（見
    93年度毒偵字第1328號偵查卷第16頁反面至第17頁反面、93
    年度核退字第2287號偵查卷第 4頁正反面、原審卷第81頁）
    ，且其經警查獲當日採集之尿液檢驗結果，呈鴉片類及嗎啡
    陽性反應，有臺灣尖端先進生技醫藥股份有限公司93年5月4
    日濫用藥物檢驗報告、臺北市政府警察局中山分局毒品案件
    尿液委驗單及尿液採樣書各一紙在卷可按（見93年度毒偵字
    第1328號偵查卷第4頁至第6頁、第13頁）。又被告為警查扣
    之白粉一包（淨重0.6 1公克）及殘渣袋9個（內含白粉殘渣
    量微無法秤重），經鑑定結果均含第一級毒品海洛因成分，
    有法務部調查局93年6月10日調科壹字000000000號鑑定通知
    書、內政部警政署刑事警察局93年11月8日刑鑑字第0930180
    759號鑑驗通知書各一件存卷足佐（見93年度毒偵字第 1328
    號偵查卷第 7頁及原審卷第19頁），並有被告所有供上開施
    用毒品犯罪所用之第一級毒品海洛因一包（淨重0.61公克）
    、海洛因殘渣袋 9個（內含海洛因殘渣量微無法秤重）及預
    備分裝供己施用海洛因之分裝袋一包（內含分裝袋共88個）
    扣案可資佐證。是由上開補強證據，足資擔保被告於警詢、
    檢察官偵查及原審審理中所為前述任意性自白具有相當程度
    之真實性，而得使本院確信被告前述自白與事實相符。揆諸
    刑事訴訟法第156條第1項「被告之自白，非出於強暴、脅迫
    、利誘、詐欺、違法羈押或其他不正之方法，且與事實相符
    者，得為證據。」及第 2項「被告之自白，不得作為有罪判
    決之唯一證據，仍應調查其他必要之證據，以察其是否與事
    實相符。」規定，本院自得依被告前述自白及各項補強證據
    認定被告確有施用第一級毒品之犯行。
二、被告前因違反毒品危害防制條例案件，經臺灣士林地方法院
    於88年 8月26日以88年度毒聲字第1732號裁定送觀察、勒戒
    後，認無繼續施用毒品傾向，而經臺灣士林地方法院檢察署
    檢察官於同年9月15日以88年度毒偵字第304號為不起訴處分
    確定等情，有本院被告全國前案紀錄表一件存卷可佐（見本
    院卷第 10頁），是以被告於觀察、勒戒執行完畢釋放後，5
    年內再犯毒品危害防制條例第10條之施用第一級毒品罪，卓
    然甚明。本件事證明確，被告上揭犯行堪以認定，應依法論
    科。
三、按海洛因係毒品危害防制條例第 2條第2項第1款所列之第一
    級毒品。查被告於上揭時地連續施用第一級毒品海洛因多次
    ，迄毒品危害防制條例修正施行後仍有連續施用第一級毒品
    海洛因之行為。核其所為，係犯毒品危害防制條例第10條第
    1 項之施用第一級毒品罪。其施用第一級毒品海洛因前後持
    有海洛因之低度行為，為其施用第一級毒品之高度行為所吸
    收，不另論罪。被告多次施用第一級毒品海洛因之犯行，時
    間緊接，手法相同，觸犯構成要件相同之罪名，顯係基於概
    括犯意而為之，為連續犯，應依刑法第56條規定以一罪論，
    並加重其刑。又被告前因詐欺案件，經臺灣臺南地方法院於
    91年4月18日以91年度易緝字第36號刑事判決判處有期徒刑5
    月，如易科罰金，以300元折算一日，嗣於同年 5月6日判決
    確定，同年 8月24日執行完畢，此有本院被告全國前案紀錄
    表一件在卷可稽，其於 5年內再犯本件最重本刑為有期徒刑
    以上之罪，為累犯，應依刑法第47條規定，遞加重其刑。原
    審適用毒品危害防制條例第10條第1項、第18條第1項前段、
    第23條第2項，刑法第11條前段、第56條、第47條、第38 條
    第1項第2款，審酌被告施用第一級毒品海洛因，對個人身心
    戕害甚鉅，且前已因施用毒品於觀察、勒戒執行完畢後經檢
    察官為不起訴處分，又於 5年內再犯施用第一級毒品之罪，
    顯未因前所受之觀察、勒戒處分而決心改過，矯正其行，然
    被告施用毒品實為戕害自身健康之犯罪，於他人尚無明顯重
    大危害，並斟酌其施用之次數及於警詢、偵查及審理中均能
    坦認犯行、犯罪後之態度良好等一切情狀，量處有期徒刑捌
    月，並說明扣案第一級毒品海洛因一包（淨重0.61公克）及
    海洛因殘渣袋 9個其內海洛因殘渣（量微無法秤重），均為
    查獲之毒品，有上開毒品鑑定通知書可參，應依毒品危害防
    制條例第18條第 1項前段規定沒收銷燬之；又扣案海洛因殘
    渣袋 9個及分裝袋一包（內含分裝袋共88個），前者為被告
    所有供施用毒品犯罪所用之物，後者為被告所有作為預備分
    裝供己施用海洛因所用之物，依刑法第38條第1項第2款規定
    均宣告沒收之。經核認事用法俱無不合，量刑亦稱妥適。被
    告上訴意旨以原審量刑過重為由，係就原審法院適法範圍裁
    量權而為爭執，係無理由，上訴應予駁回。
四、被告經合法傳喚，無正當理由不到庭，爰不待其陳述，逕行
    判決。
據上論斷，應依刑事訴訟法第368、第371條條，判決如主文。
本案經檢察官王安明到庭執行職務。
中　　華　　民　　國　　94　　年　　4 　　月　　7 　　日
                  刑事第十七庭審判長法　官  蘇  隆  惠
                                    法  官  施  俊  堯
                                    法  官  林  瑞  斌
以上正本證明與原本無異。
如不服本判決，應於收受送達後十日內向本院提出上訴書狀，其
未敘述上訴之理由者並得於提起上訴後十日內向本院補提理由書
（均須按他造當事人之人數附繕本）。
                                    書記官  周  素  秋
中　　華　　民　　國　　94　　年　　4 　　月　　7 　　日
毒品危害防制條例第10條
施用第1級毒品者，處6月以上5年以下有期徒刑。
